---
title: "Seguimiento"
author: "Cristina Lendinez"
date: "2023-04-03"
output: html_document
---

```{r setup, include=FALSE}
knitr::opts_chunk$set(echo = TRUE)
```

# 2 Ejercicio usando usethis, here y postcards

## 2.1 here

Este paquete es bastante útil

El directorio que toma como base será en el que nos encontremos al momento de cargar el paquete here, heuristicamente busca la raíz del proyecto y se posiciona en él.

```{r}
# se descargó previamente, así que solo se carga
library("here") # busca la raiz del proyecto en el que se encuentre
```

En ciertas ocasiones puede haber algun error, ya que puede chocar con otros paquetes (como plyr). para evitar esto podemos usar here::here (que básicamente aclara que la función solicitada es del paquete here)

```{r}
here::here()
```

Podemos checar en qué directorio nos encontramos con getwd(), si no es el que deseamos podemos cambiarlo con setwd()

```{r}
getwd() # regresa la path en donde nos encontramos
```

Pero con here podemos no especificar la path

```{r}
getwd() # para checar en donde nos encontramos
here::here() # para checar dónde te encuentras

# nos movemos al subdirectorio R
#setwd(here::here(".Rproj.user/")) # podemos cambiar de directorio, aun así `here está en la raíz
```

A continuación ofrecemos algunos ejemplos de cómo podría emplearse here::here

```{r}
# como ejemplo: vamos a guardar datos en archivo y cargarlos
a <- 1
c <- 23
save(a, c, file = here::here("datos-prueba.RData"))
# rm(a,c)
load(here::here("datos-prueba.RData"))

# creamos un directorio
dir.create(here::here("subdirectorio"), showWarnings = FALSE)
# podemos crear un archivo, indicando el subdirectorio, (en este caso el primer argumento)
file.create(here::here("subdirectorio", "nombrearchivo"))
# abrimos el nuevo archivo creado
file.show(here::here("subdirectorio", "nombrearchivo")) # podemos editarlo!!

# por ejemplo si quisieramos ver nuestros archivos del directorio
list.files(here::here(), recursive = TRUE)
```

## 2.2 usethis

usethis puede ser más amigable, por ejemplo para la creación de nuevos archivos .R es capaz de agruparlos en la carpeta R (dando un orden al proyecto)

```{r}
usethis::use_r("notas-prueba.R") # no importando en qué path estemos
```

## 2.3 Vinculando RStudio con Git y GitHub

Debemos tener una cuenta de Github. Si no tienes este es el momento para crear una cuenta!


Creando códigos de bloque.
Puedes añadir tantas líneas y párrafos como quieras. 

- https://docs.github.com/es/github/getting-started-with-github/signing-up-for-github/signing-up-for-a-new-github-account
También debemos instalar git en nuestras computadoras ya que el paquete gitcreds lo requiere

- https://git-scm.com/book/en/v2/Getting-Started-Installing-Git

>Despues de instalar git debemor reiniciar nuestro RStudio para que pueda anexarse

Y la instalación de los siguientes paquetes:

```{r, warning=FALSE, message=FALSE}
# paquetes que vamos a requerir
#install.packages(c("gitcreds", "gert", "gh"))
# cargarlos de manera separada
library("gitcreds")
library("gert")
library("gh")
```


## 2.3.2 Creando token de acceso personal (PAT)

Para conectar nuestro repositorio de Rstudio con Github solicitamos un token, esto para que github otorgue permiso a nuestra computadora

Emplearemos el siguiente bloque de código para solicitar dicho token (elige un nombre significativo)

> Otra manera de solicitar el token es ingresando a https://github.com/settings/tokens, esta opción no dará una recomendación de los parámetros a seleccionar

Una vez generado el token debes guardarlo, pues no volverá a aparecer.

> Siempre puedes volver a generar uno nuevo (no olvides borrar el token anterior)

```{r}
# Para iniciar conexión con GitHub
usethis::create_github_token() # redirige a github donde eligiras nombre especifico del token
```

> NOTA: en el comando gitcreds::gitcreds_set() NO debemos poner nuestro token entre parentesis, sino que al ejecutar el comando la misma función nos pedirá ingresar el token

El siguiente paso será configurar nuestro usuario de github en el archivo .gitconfig

```{r}
# Configurar usuario de gitHub
usethis::edit_git_config() # que abre el archivo .gitconfig
# colocaremos nombre y correo de cuenta de github. SOLO borrar los # y respetar los demas espacios
# [user]
#   name = N O M B R E
#   email = correodeGithub
```

